【裁判字號】    90,訴,948
【裁判日期】    900801
【裁判案由】    損害賠償
【裁判全文】
臺灣臺中地方法院民事判決  九十年度訴字第九四八號
    原      告  甲○○
    被      告  乙○○
右當事人間請求損害賠償事件，經本院刑事庭傷害案件移送前來（九十年度附民字第
四五號），本院判決如左：
    主      文
被告應給付原告新台幣壹拾萬元及自民國九十年一月廿二日起至清償日止，按週年利
率百分之五計算之利息。
原告其餘之訴駁回。
訴訟費用由被告負擔七分之一，餘由原告負擔。
本判決關於原告勝訴部分於原告以新台幣參萬肆仟元為被告供擔保後，得假執行。被
告如於假執行程序實施前，預以新台幣壹拾萬元為原告供擔保後，得免為假執行。
原告其餘假執行之聲請駁回。
    事      實
甲、原告方面：
一、聲明：
（一）被告應給付原告新台幣（下同）七十萬元及自起訴狀繕本送達翌日起至清償日
      止，按年息百分之五計算之利息。
（二）願供擔保請准宣告假執行。
二、陳述：
（一）緣原告於民國（下同）八十九年十月十四日上午九時五分許至台中縣豐原市○
      ○街卅七號被告家中，與被告商議合資購地事宜時，被告否認未以辦理土地登
      記藉故向原告索取額外費用，原告告以：「有錄音為憑」後，被告即惱羞成怒
      ，出手以太極拳招式，逼打互用，將原告由被告家中逼打至戶外之停車場空地
      ，致原告跌坐在地後，經原告呼喊救命，引起路人圍觀，被告始住手返回屋內
      ，原告因此受有雙手及尾底部挫傷。被告傷害原告之身體健康，業經鈞院刑事
      庭以九十年度易字第六二號判決處拘役五十日，如易科罰金，以銀圓三百元折
      算一日，並經台灣高等法院台中分院刑事庭九十年度上易字第七三八號判決駁
      回上訴確定。
（二）原告自受傷後經常請接骨師推揉，敷草藥醫治，時好時壞，尤其天氣變化寒冷
      ，受傷尾氐部酸痛難忍，因尾氐部係人全身經絡脈絡神經的樞紐，恐日後癱瘓
      成殘，生理精神加倍痛苦，致辛勤數年栽種柿子工作，有時因天氣變化，尾氐
      部傷痛不能上山工作，或無能力再指揮工人做工損失甚鉅，為此依民法第一百
      九十三條及第一百九十五條請求被告賠償減少工作能力之損失五十萬元及精神
      慰撫金二十萬元。
三、證據：提出豐原醫院診斷証明書影本乙紙、村長証明種植柿子為生之証明書影本
    乙紙為証，並傳訊証人陳文生。
乙、被告方面：
一、聲明：
（一）駁回原告之訴及假執行之聲請。
（二）如受不利判決時，請准供擔保宣告免為假執行。
二、陳述：
（一）本件原告係於八十九年十月十四日至被告家中與被告因投資日土地糾紛發生爭
      執，原告於離去時仍面向站在室內窗口之被告大聲叫罵，同時倒退離去時不慎
      向後跌坐倒地而受傷，厥非被告出手推打所致。
（二）原告始終未就其「工作勞動能力之損失程度」舉証說明。
（三）原告所受之腰椎尾氐骨疼痛應係原告於八十九年十月十四日之前即發生之病症
      ，並非本件傷害事件所造成之傷勢，原告自不得就此部份之傷害向被告請求。
三、證據：提出照片三幀為証，並聲請傳訊証人童文武、陳慶文、劉雪春、莊永森。
丙、本院依職權調閱台灣高等法院台中分院刑事庭九十年度上易字第七三八號案件全
    卷，及依被告聲請向行政院衛生署豐原醫院、行政院退除役官兵輔導委員會台中
    榮民總醫院、梅明因診所調閱原告之病歷資料。
    理      由
一、本件原告原起訴聲明為被告應給付原告一百萬元及自起訴狀繕本送達翌日起至清
    償日止，按年息百分之五計算之利息，嗣於本院審理中變更為被告應給付原告七
    十萬元及自起訴狀繕本送達翌日起至清償日止，按年息百分之五計算之利息，此
    係減縮應受判決事項之聲明，核與民事訴訟法第二百五十五條第一項第三款規定
    相符，應予准許。
二、本件原告主張於八十九年十月十四日上午九時五分許在台中縣豐原市○○街卅七
    號被告家，遭被告由被告家中逼打至戶外之停車場空地，致原告跌坐在地，原告
    因此受有雙手及尾氐部挫傷等事實，業據原告提出豐原醫院診斷証明書影本乙紙
    為証。被告雖否認有出手推打原告之舉，惟經証人即被告之妻劉雪春於偵查庭審
    理時已証稱：原告當天來找被告，雙方談得不愉快，原告自己雙手向上高舉皮包
    在胸前與頭部間晃動，並倒退著走，隨後便自行跌坐在緊臨走廊邊水溝蓋旁路上
    云云，然依一般常情判斷，原告若非遭受外力攻擊，應不致出現「雙手向上高舉
    皮包在胸前與頭部間晃動，並倒退著走」之不自然舉止，是被告否認有出手推打
    原告乙節應非真實。且經本院向行政院衛生署豐原醫院、台中榮民總醫院、梅明
    因診所調閱原告之病歷資料，並無原告於案發前有治療尾氐部挫傷疼痛之紀錄。
    又台灣高等法院台中分院刑事庭九十年度上易字第七三八號案件審理中向永生堂
    中醫診所函查結果，從該所之函覆資料可看出原告曾於八十九年十月十一、十二
    日、九十年二月一日去看過門診，且曾向診所口訴被人推倒所傷氐骨、左膝痛等
    情，有該所覆函附於上開卷宗可稽，是原告主張被告推打之行為致其受有尾氐部
    之傷害等情，應為真實。
三、按民法第一百八十四條第一項前段規定，因故意或過失不法侵害他人之權利者，
    負損害賠償責任。又民法第一百九十三條第一項規定不法侵害他人之身體或健康
    者，對於被害人因此喪失或減少勞動能力或增加生活上之需要時，應負損害賠償
    責任。及民法第一百九十五條第一項規定不法侵害他人之身體、健康、名譽或自
    由者，被害人雖非財產上之損害，亦得請求賠償相當之金額。查，本件原告主張
    因受有尾氐骨之傷害後不能上山工作或無能力再指揮工人做工損失甚鉅，為此請
    求五十萬元之工作能力損失，惟本院傳訊証人陳文生到庭証稱：「原告僱請我在
    草嶺山上種柿子，僱用我約二、三年，一次五、六天，一天一千五百元，原告受
    傷前，是我和原告二人做，工作多時也要僱請工人幫忙，原告受傷後就無法做，
    通常是我和另一個工人在做，工作多時，我們有請人幫忙，原告受傷後也到果園
    指示我們如何工作，沒有親自下場做。」等語（見九十年八月十七日言詞辯論筆
    錄），由証人之証詞，可知並無原告所稱不能上山工作或無能力再指揮工人做工
    之情形，是原告請求被告就工作能力之損失部分負損害賠償責任並無理由。至於
    原告受有尾氐部之傷害後，迄今尚未復原，有時深感疼痛，走路仍需彎腰駝背，
    造成生活上之不便及心理上之痛苦，惟原告所受之傷害尚未對原告造成殘疾，為
    此本院審酌被告為一醫檢師及原告所受傷勢之程度，認被告應給付原告一十萬元
    之精神慰撫金為適當，逾此範圍原告之請求為無理由，應予駁回。
四、兩造陳明願供擔保，聲請宣告假執行或免為假執行，經核原告勝訴部分，合於法
    律規定，爰分別酌定相當之擔保金額宣告之；原告其餘假執行之聲請，因訴之駁
    回而失所依據，不予准許。
五、因本案事證已臻明確，兩造其餘主張陳述及所提之證據，均毋庸再予審酌，附此
    敘明。
六、據上論結，本件原告之訴為一部有理由，一部無理由，依民事訴訟法第七十九條
    但書、第三百九十條第二項、第三百九十二條，判決如主文。
中      華      民      國    九十      年      八      月      卅一    日
                                臺灣臺中地方法院民事第一庭
~B法      官  廖穗蓁
右為正本係照原本作成
如不服本判決，應於判決送達後二十日內，向本院提出上訴狀。
中      華      民      國    九十      年      九      月      三      日
~B法院書記官  李憲惠


司法院資訊處製作；財團法人民間司法改革基金會備份。
